---
title: "Funções auxiliares"
---

```{r}
source("_setup.R")
```

::: {.panel-tabset group="lang"}
### Português
Antes dos scripts, vale entender o [`00_functions.R`](`r gh("00_functions.R")`){target="_blank"}. Todos os outros scripts começam com `source('00_functions.R')`, então tudo o que está aqui fica disponível em todas as etapas.

### English
Before the scripts, it's worth understanding [`00_functions.R`](`r gh("00_functions.R")`){target="_blank"}. Every other script starts with `source('00_functions.R')`, so everything defined here is available in every step.
:::

## Pacotes e chaves

::: {.panel-tabset group="lang"}
### Português
O arquivo começa carregando os pacotes. O `httr` e o `jsonlite` falam com as APIs, o `dplyr` e o `glue` manipulam os dados e textos, o `pbapply` mostra uma barra de progresso e o `ellmer` conversa com o LLM. Em seguida, ele lê o `.Renviron` (se existir) e cria a pasta `data/`, onde todos os resultados são salvos.

### English
The file starts by loading the packages. `httr` and `jsonlite` talk to the APIs, `dplyr` and `glue` handle data and text, `pbapply` shows a progress bar and `ellmer` talks to the LLM. Then it reads `.Renviron` (if it exists) and creates the `data/` folder, where every result is saved.
:::

```r
library(httr)
library(jsonlite)
library(dplyr)
library(glue)
library(pbapply)
library(ellmer)

if(file.exists('.Renviron')) readRenviron('.Renviron')

if(!dir.exists('data')) dir.create('data')
```

## A função `chatLLM()`

::: {.panel-tabset group="lang"}
### Português
É a função mais importante do projeto: as etapas 2 a 7 e a 9 usam ela. Ela recebe uma linha da tabela (`data_info`), um *prompt* e até três variáveis, que são inseridas no *prompt* nos lugares `{var_1}`, `{var_2}` e `{var_3}`.

O modelo vem do `LLM_MODEL` do `.Renviron`. Os outros argumentos controlam o que fazer com a resposta: se ela deve ser lida como JSON, se deve voltar sozinha ou junto com a linha original, e quantas tentativas fazer antes de desistir.

### English
This is the most important function in the project: steps 2 to 7 and step 9 use it. It takes one row of the table (`data_info`), a prompt and up to three variables, which are inserted in the prompt at `{var_1}`, `{var_2}` and `{var_3}`.

The model comes from `LLM_MODEL` in `.Renviron`. The other arguments control what to do with the answer: whether to parse it as JSON, whether to return it alone or joined to the original row, and how many attempts to make before giving up.
:::

```r
chatLLM <- function(data_info, intruction_prompt, var_1 = NULL, var_2 = NULL, var_3 = NULL,
                    llm_model = Sys.getenv("LLM_MODEL", "openai/gpt-4.1-2025-04-14"),
                    json_output = TRUE, only_json_output = FALSE, max_calls = 5,
                    print_output = FALSE){
```

### Montando o *prompt*

::: {.panel-tabset group="lang"}
### Português
O `glue()` substitui `{var_1}`, `{var_2}` e `{var_3}` pelos valores recebidos. Por isso, quando o *prompt* precisa mostrar chaves de verdade (por exemplo, o formato do JSON esperado), elas são escritas dobradas: `{{ }}`.

### English
`glue()` replaces `{var_1}`, `{var_2}` and `{var_3}` with the values passed in. That's why, when the prompt needs to show real braces (for example, the expected JSON format), they are written doubled: `{{ }}`.
:::

```r
      aiFailed <- TRUE
      count_fail <- 0

      instructionLLM <- glue(intruction_prompt)
```

### Chamando o LLM

::: {.panel-tabset group="lang"}
### Português
A chamada fica dentro de um `while`. O `chat()` do ellmer cria a conversa com o modelo escolhido, sempre com temperatura 0, para que a mesma pergunta dê respostas o mais parecidas possível. Se a chamada der erro, o `tryCatch()` devolve `NULL` em vez de interromper o script.

Quando a resposta deve ser JSON, a função tira as marcações de código (```` ```json ````) que alguns modelos colocam e tenta ler o resultado. Se não conseguir, também devolve `NULL`.

### English
The call sits inside a `while` loop. ellmer's `chat()` starts a conversation with the chosen model, always at temperature 0, so the same question gets answers that are as similar as possible. If the call fails, `tryCatch()` returns `NULL` instead of stopping the script.

When the answer should be JSON, the function strips the code fences (```` ```json ````) that some models add and tries to parse the result. If it can't, it also returns `NULL`.
:::

```r
      while(aiFailed){

            answerLLM <- tryCatch({
                  chat(llm_model, params = params(temperature = 0))$chat(instructionLLM, echo = 'none')
            }, error = function(cond) NULL)

            if(print_output) print(answerLLM)
            if (json_output && !is.null(answerLLM)) {
                  clean_json <- gsub("(^```json|```$)", "", trimws(answerLLM))
                  answerLLM <- tryCatch(jsonlite::fromJSON(clean_json, simplifyVector = TRUE),
                                        error = function(e) {
                                              message("JSON parsing failed: ", e$message)
                                              return(NULL)
                                        })
            }
```

### Tentando de novo

::: {.panel-tabset group="lang"}
### Português
Se a resposta veio `NULL`, a função espera um segundo e tenta outra vez, até chegar em `max_calls`. Isso resolve a maioria das falhas temporárias da API e das respostas mal formatadas.

### English
If the answer came back `NULL`, the function waits one second and tries again, up to `max_calls`. This handles most temporary API failures and badly formatted answers.
:::

```r
            if(!is.null(answerLLM) | count_fail == max_calls) {
                  aiFailed <- FALSE
            } else {
                  print(glue('Error While Chatting/Parsing with LLM'))
                  Sys.sleep(1)
                  count_fail <- count_fail + 1
            }
      }
```

### Devolvendo o resultado

::: {.panel-tabset group="lang"}
### Português
No fim, há três possibilidades. Com `only_json_output = TRUE`, a função devolve só a resposta do modelo (as etapas 6 e 7 usam assim). No padrão, ela junta as colunas da resposta à linha original com `cbind()`. E se todas as tentativas falharem, a linha volta sem alteração, então um estudo com problema nunca derruba a execução inteira.

### English
At the end, there are three possibilities. With `only_json_output = TRUE`, the function returns only the model's answer (steps 6 and 7 use it this way). By default, it binds the answer's columns to the original row with `cbind()`. And if every attempt fails, the row comes back unchanged, so one problematic trial never brings down the whole run.
:::

```r
      if (!is.null(answerLLM)) {
            if (only_json_output == TRUE) {
                  return(answerLLM)
            } else {
                  return(cbind(data_info, answerLLM))
            }
      } else {
            return(data_info)
      }
}
```

## Como as etapas usam a função

::: {.panel-tabset group="lang"}
### Português
Nas próximas páginas você vai ver sempre o mesmo padrão: a tabela é dividida em linhas, cada linha passa pela `chatLLM()` com uma barra de progresso, e as linhas são juntadas de novo e salvas em JSON.

```r
df_studies %>%
      split(1:nrow(.)) %>%                                   # uma linha por estudo
      pblapply(function(x) chatLLM(x, intruction_prompt = meuPrompt,
                                   var_1 = x[['study_official_title']])) %>%
      do.call(dplyr::bind_rows, .) %>%                       # junta as linhas
      toJSON(pretty = TRUE) %>%
      write(file = 'data/out_XX_studies.json')
```

Como a resposta é juntada à linha original, cada etapa só acrescenta colunas. Por exemplo, depois da etapa 2, cada estudo ganha duas colunas novas:

```{r}
show(out("out_02_studies"), c("study_nct_id", "study_ai_sentence_portuguese"), n = 2)
```

### English
On the next pages you'll always see the same pattern: the table is split into rows, each row goes through `chatLLM()` with a progress bar, and the rows are bound back together and saved as JSON.

```r
df_studies %>%
      split(1:nrow(.)) %>%                                   # one row per trial
      pblapply(function(x) chatLLM(x, intruction_prompt = myPrompt,
                                   var_1 = x[['study_official_title']])) %>%
      do.call(dplyr::bind_rows, .) %>%                       # bind the rows
      toJSON(pretty = TRUE) %>%
      write(file = 'data/out_XX_studies.json')
```

Because the answer is bound to the original row, each step only adds columns. For example, after step 2, each trial gets two new columns:

```{r}
show(out("out_02_studies"), c("study_nct_id", "study_ai_sentence_english"), n = 2)
```
:::
