---
title: "7. Cenário e biomarcadores"
---

```{r}
source("_setup.R")
scores <- out("out_07_subconditions_scores") %>%
  mutate(ai_subcondition_probability_score = as.numeric(ai_subcondition_probability_score))
df <- out("out_07_studies")
```

::: {.panel-tabset group="lang"}
### Português
Saber o tipo de câncer não basta: um estudo para câncer de pulmão metastático em primeira linha não serve para um paciente com doença localizada. O [`07_ai_subconditions.R`](`r gh("07_ai_subconditions.R")`){target="_blank"} classifica cada estudo pelo cenário da doença, pelos biomarcadores exigidos e pelos tratamentos anteriores. São esses códigos que viram os filtros da aplicação.

O funcionamento é igual ao da etapa 6: uma nota para cada código, salva em formato longo, e depois um corte.

### English
Knowing the cancer type isn't enough: a trial for first-line metastatic lung cancer is no use for a patient with localized disease. [`07_ai_subconditions.R`](`r gh("07_ai_subconditions.R")`){target="_blank"} classifies each trial by disease setting, required biomarkers and prior treatments. These codes become the filters in the app.

It works just like step 6: a score for each code, saved in long format, then a cutoff.
:::

## O *prompt*

::: {.panel-tabset group="lang"}
### Português
São 27 códigos, em quatro grupos:

- **Cenário:** `LOCAL` (doença localizada), `METAS` (metastática), `LINE1` (primeira linha) e `LINEX` (já tratada).
- **Próstata:** `CASTR` (resistente à castração) e `CASTS` (sensível à castração).
- **Biomarcadores:** PD-L1 positivo ou negativo, ALK, RET, MET, NTRK, BRCA, PIK3CA, HRD, MSI/dMMR, FGFR, HER2 (baixo, positivo ou mutado), IDH, receptor de folato alfa, ROS1, KRAS e `MULTI` (vários biomarcadores).
- **Tratamento prévio:** `PIMUN` (imunoterapia) e `PPLAT` (platina).

O *prompt* também tem regras de dependência: `LINE1` e `LINEX` só fazem sentido quando o estudo é para doença metastática, e os códigos de cenário não se aplicam a tumores hematológicos.

### English
There are 27 codes, in four groups:

- **Setting:** `LOCAL` (localized disease), `METAS` (metastatic), `LINE1` (first line) and `LINEX` (previously treated).
- **Prostate:** `CASTR` (castration-resistant) and `CASTS` (castration-sensitive).
- **Biomarkers:** PD-L1 positive or negative, ALK, RET, MET, NTRK, BRCA, PIK3CA, HRD, MSI/dMMR, FGFR, HER2 (low, positive or mutated), IDH, folate receptor alpha, ROS1, KRAS and `MULTI` (several biomarkers).
- **Prior treatment:** `PIMUN` (immunotherapy) and `PPLAT` (platinum).

The prompt also has dependency rules: `LINE1` and `LINEX` only make sense when the trial is for metastatic disease, and the setting codes don't apply to hematological tumors.
:::

```r
subconditionsClassificationPrompt <- '# Clinical Trial Classification Prompt

You are a medical oncology specialist with expertise in clinical trial design and patient selection criteria.

## Subcondition Definitions
**LOCAL**: Localized/locally advanced disease without distant metastases (NOT applicable to hematological cancers)
**METAS**: Metastatic/advanced disease with distant metastases present (NOT applicable to hematological cancers)
**LINE1**: Treatment-naïve patients in metastatic setting (subset of METAS, ONLY applicable when METAS applies)
**LINEX**: Patients that may have received some previous treatment (broader than LINE1, ONLY applicable when METAS applies)
# ... (27 códigos no total)

**Trial Title**: {var_1}
**Trial Eligibility Criteria**: {var_2}'
```

## Aplicando a cada estudo

::: {.panel-tabset group="lang"}
### Português
O código é o mesmo da etapa 6, trocando o *prompt* e os nomes das colunas.

### English
The code is the same as in step 6, with a different prompt and column names.
:::

```r
df_studies <- fromJSON('data/out_06_studies.json')

ai_subconditions <- df_studies %>%
      split(1:nrow(.)) %>%
      pblapply(function(x) {
            answer <- chatLLM(x, intruction_prompt = subconditionsClassificationPrompt,
                              var_1 = x[['study_official_title']],
                              var_2 = x[['study_elegibility_criteria']],
                              only_json_output = TRUE)
            lapply(names(answer), function(code) data.frame(study_nct_id = x$study_nct_id, subcondition_code = code, answer[[code]])) %>%
                  do.call(dplyr::bind_rows, .)
      }) %>%
      do.call(dplyr::bind_rows, .)

write(toJSON(ai_subconditions, pretty = TRUE), file = 'data/out_07_subconditions_scores.json')
```

::: {.panel-tabset group="lang"}
### Português
No primeiro estudo, o modelo identificou com segurança que é para doença metastática em primeira linha. Para PD-L1, ficou em 0,50: o estudo aceita pacientes com qualquer resultado e separa por coortes, então nenhum dos dois é exigido.

### English
For the first trial, the model confidently identified metastatic, first-line disease. For PD-L1 it stayed at 0.50: the trial accepts patients with any result and splits them into cohorts, so neither is required.
:::

```{r}
scores %>%
  filter(study_nct_id == first(study_nct_id)) %>%
  arrange(desc(ai_subcondition_probability_score)) %>%
  head(4) %>%
  transmute(subcondition_code, ai_subcondition_probability_score, ai_reasoning = clip(ai_reasoning, 200)) %>%
  kable()
```

## Escolhendo os códigos de cada estudo

::: {.panel-tabset group="lang"}
### Português
O corte aqui é mais baixo, a partir de 0,51. Por isso o PD-L1 do exemplo acima, com 0,50, fica de fora.

### English
The cutoff here is lower, 0.51 or more. That's why the PD-L1 example above, at 0.50, is left out.
:::

```r
df_studies %>%
      dplyr::left_join(ai_subconditions %>%
                             dplyr::filter(as.numeric(ai_subcondition_probability_score) >= 0.51) %>%
                             dplyr::group_by(study_nct_id) %>%
                             dplyr::summarise(ai_subconditions = paste0(subcondition_code, collapse = '|')),
                       by = 'study_nct_id') %>%
      toJSON(pretty = TRUE) %>%
      write(file = 'data/out_07_studies.json')
```

## Resultado

```{r}
show(df, c("study_nct_id", "ai_conditions", "ai_subconditions"), n = 5)
```
