---
title: "8. Identificando os centros"
---

```{r}
source("_setup.R")
df <- out("out_08_locations")
```

::: {.panel-tabset group="lang"}
### Português
A partir daqui, o foco sai dos estudos e vai para os centros. O [`08_location_id.R`](`r gh("08_location_id.R")`){target="_blank"} prepara cada centro para ser procurado no Google Maps na próxima etapa. Não usa LLM nem API.

### English
From here on, the focus moves from trials to sites. [`08_location_id.R`](`r gh("08_location_id.R")`){target="_blank"} prepares each site to be searched on Google Maps in the next step. It uses no LLM or API.
:::

## Montando o endereço de busca

::: {.panel-tabset group="lang"}
### Português
Primeiro, o script junta nome, cidade, estado, CEP e país em um único texto, o `search_address`. Como muitos centros não têm todos esses campos, os `NA` são removidos e as vírgulas e espaços repetidos são limpos.

### English
First, the script joins name, city, state, ZIP code and country into a single text, `search_address`. Since many sites lack some of these fields, the `NA` values are removed and repeated commas and spaces are cleaned up.
:::

```r
df_locations <- fromJSON('data/out_01_locations.json')

df_locations <- df_locations %>%
      dplyr::mutate(search_address = glue('{study_locations.facility}, {study_locations.city}, {study_locations.state}, {study_locations.zip}, {study_locations.country}')) %>%
      dplyr::mutate(search_address = gsub(' NA$', '', search_address)) %>%
      dplyr::mutate(search_address = gsub('NA[, ]', '', search_address)) %>%
      dplyr::mutate(search_address = trimws(gsub('[,] +', ', ', search_address))) %>%
```

## Criando o identificador

::: {.panel-tabset group="lang"}
### Português
Depois, o endereço vira um identificador: tudo em maiúsculas, sem acentos e sem espaços ou pontuação. Um mesmo centro que aparece em vários estudos fica com o mesmo `location_id`, então é procurado no Google uma vez só, o que economiza chamadas pagas da API.

### English
Then the address becomes an ID: all uppercase, no accents, no spaces or punctuation. The same site appearing in several trials gets the same `location_id`, so it's searched on Google only once, which saves paid API calls.
:::

```r
      dplyr::mutate(location_id = toupper(gsub('\\W', '', stringi::stri_trans_general(search_address, 'Latin-ASCII')))) %>%
      dplyr::relocate(location_id, .after = study_nct_id)

write(toJSON(df_locations, pretty = TRUE), file = 'data/out_08_locations.json')
```

## Resultado

::: {.panel-tabset group="lang"}
### Português
No exemplo, com só 5 estudos, cada um dos `r nrow(df)` centros tem um identificador diferente. Com todos os estudos, a repetição é grande, porque os centros maiores participam de muitos estudos ao mesmo tempo.

### English
In the sample, with only 5 trials, each of the `r nrow(df)` sites has a different ID. With every trial, there's a lot of repetition, because the larger sites take part in many trials at the same time.
:::

```{r}
show(df, c("search_address", "location_id"), n = 6)
```
