---
title: "9. Localizando no Google Maps"
---

```{r}
source("_setup.R")
matched <- out("out_09_locations_matched")
locs <- out("out_09_locations")
```

::: {.panel-tabset group="lang"}
### Português
Muitos centros aparecem no ClinicalTrials.gov com nomes genéricos, como "Research Site" ou "Novartis Investigative Site". O [`09_google_maps_validation.R`](`r gh("09_google_maps_validation.R")`){target="_blank"} tenta descobrir qual é o centro real: procura o endereço no Google Maps e pede ao LLM para conferir se o lugar encontrado faz sentido.

É a única etapa que usa a chave do Google (`GOOGLE_MAPS_API_KEY`).

### English
Many sites appear on ClinicalTrials.gov with generic names, like "Research Site" or "Novartis Investigative Site". [`09_google_maps_validation.R`](`r gh("09_google_maps_validation.R")`){target="_blank"} tries to find the real site: it searches the address on Google Maps and asks the LLM to check whether the place found makes sense.

It's the only step that uses the Google key (`GOOGLE_MAPS_API_KEY`).
:::

## Buscando no Google Places

::: {.panel-tabset group="lang"}
### Português
A função `getPlacesAPI()` usa o serviço *Find Place from Text* do Google Places. Ela envia o endereço (sem o que estiver entre parênteses, que costuma atrapalhar a busca) e pede de volta o nome, o endereço formatado e as coordenadas. O `Sys.sleep(0.1)` evita passar do limite de chamadas por segundo.

### English
`getPlacesAPI()` uses the Google Places *Find Place from Text* service. It sends the address (without anything in parentheses, which tends to confuse the search) and asks for the name, formatted address and coordinates. `Sys.sleep(0.1)` avoids going over the calls-per-second limit.
:::

```r
getPlacesAPI <- function(search_address, api_key = Sys.getenv('GOOGLE_MAPS_API_KEY')){

      resultPlacesAPI <- GET(
            url = 'https://maps.googleapis.com/maps/api/place/findplacefromtext/json',
            query = list(
                  fields = 'name,formatted_address,geometry',
                  input = gsub('\\(.*?\\)', '', search_address),
                  inputtype = 'textquery',
                  language = 'pt',
                  key = api_key
            )
      )

      Sys.sleep(0.1)
      return(content(resultPlacesAPI, 'parsed'))
}
```

::: {.panel-tabset group="lang"}
### Português
O script chama a função uma vez para cada `location_id` único e guarda só o primeiro candidato. Quando o Google não encontra nada, a linha fica só com o endereço.

### English
The script calls the function once per unique `location_id` and keeps only the first candidate. When Google finds nothing, the row keeps only the address.
:::

```r
df_locations <- fromJSON('data/out_08_locations.json')

google_candidates <- df_locations %>%
      dplyr::distinct(location_id, search_address) %>%
      split(1:nrow(.)) %>%
      pblapply(function(x) {
            candidates <- getPlacesAPI(x$search_address)$candidates
            if(length(candidates) == 0) return(data.frame(location_id = x$location_id, search_address = x$search_address))
            candidate <- candidates[[1]]
            data.frame(location_id = x$location_id,
                       search_address = x$search_address,
                       candidates.name = candidate$name,
                       candidates.formatted_address = candidate$formatted_address,
                       candidates.geometry.location.lat = candidate$geometry$location$lat,
                       candidates.geometry.location.lng = candidate$geometry$location$lng)
      }) %>%
      do.call(dplyr::bind_rows, .)
```

## Conferindo com o LLM

::: {.panel-tabset group="lang"}
### Português
O Google sempre devolve alguma coisa, mesmo quando a busca é ruim. Para "Research Site, Porto Alegre", por exemplo, ele pode devolver qualquer instituto de pesquisa da cidade. Por isso, o LLM compara o endereço original com o candidato e dá uma nota de 0 a 1 para a chance de serem o mesmo lugar. O *prompt* pede que ele seja rigoroso e dê nota baixa quando o candidato não for um hospital ou centro de pesquisa.

### English
Google always returns something, even when the search is poor. For "Research Site, Porto Alegre", for example, it may return any research institute in the city. That's why the LLM compares the original address with the candidate and gives a score from 0 to 1 for the chance they're the same place. The prompt asks it to be strict and give a low score when the candidate isn't a hospital or research facility.
:::

```r
compareAddressPrompt <- 'Your task is to evaluate the two provided addresses and return in JSON format the probability that they refer to the same place.
Be very strict in your evaluation and account for any uncertainties or ambiguities in the address details.
In addition, this address comes from ClinicalTrials.Gov, and therefore it should correspond to a hospital or clinic or anything that resembles a research facility that recruit patients.
# ...
If the Google Maps API result is not a research facility or hospital, return a low probability irrespective of the address.

Address 1: {var_1} (ClinicalTrials.Gov)
Address 2: {var_2} (Google Places API)

{{
  "address_compatibility": {{float}}
}}'
```

::: {.panel-tabset group="lang"}
### Português
Centros sem candidato do Google não passam pelo LLM e ficam com nota 0. Com nota a partir de 0,80, o centro é considerado identificado (`manual_check = "Y"`).

### English
Sites with no Google candidate skip the LLM and get a score of 0. With a score of 0.80 or more, the site is considered identified (`manual_check = "Y"`).
:::

```r
locations_matched <- google_candidates %>%
      split(1:nrow(.)) %>%
      pblapply(function(x) {
            if(is.null(x$candidates.name) || is.na(x$candidates.name)) return(x)
            chatLLM(x, intruction_prompt = compareAddressPrompt,
                    var_1 = x[['search_address']],
                    var_2 = glue('{x[["candidates.name"]]}, {x[["candidates.formatted_address"]]}'))
      }) %>%
      do.call(dplyr::bind_rows, .) %>%
      dplyr::mutate(address_compatibility = ifelse(is.na(address_compatibility), 0, as.numeric(address_compatibility))) %>%
      dplyr::mutate(manual_check = ifelse(address_compatibility >= 0.8, 'Y', 'N'))

write(toJSON(locations_matched, pretty = TRUE), file = 'data/out_09_locations_matched.json')
```

::: {.panel-tabset group="lang"}
### Português
Veja alguns casos do exemplo. Em Barretos, o CEP bate com o Hospital de Amor e a nota é alta. Em Porto Alegre, o Google sugeriu o Instituto do Cérebro, que não tem relação com o estudo, e o LLM deu nota baixa.

### English
Here are a few cases from the sample. In Barretos, the ZIP code matches Hospital de Amor and the score is high. In Porto Alegre, Google suggested the Instituto do Cérebro, which has nothing to do with the trial, and the LLM gave a low score.
:::

```{r}
show(matched, c("search_address", "candidates.name", "address_compatibility", "manual_check"), n = 5, width = 70)
```

## Juntando aos centros

::: {.panel-tabset group="lang"}
### Português
Por fim, o resultado volta para a tabela de centros. Os identificados recebem o nome do Google; os outros ficam como "(Centro Não-Identificado)". Esses são revisados manualmente e aparecem na aplicação com o botão "identificar centro", para que qualquer pessoa que reconheça o centro possa ajudar.

### English
Finally, the result goes back to the sites table. Identified sites get the Google name; the others are marked "(Centro Não-Identificado)". These are reviewed manually and appear in the app with an "identify site" button, so anyone who recognizes the site can help.
:::

```r
df_locations %>%
      dplyr::left_join(locations_matched %>% dplyr::select(-search_address), by = 'location_id') %>%
      dplyr::mutate(location_name = ifelse(manual_check == 'Y', candidates.name, '(Centro Não-Identificado)')) %>%
      toJSON(pretty = TRUE) %>%
      write(file = 'data/out_09_locations.json')
```

## Resultado

::: {.panel-tabset group="lang"}
### Português
No exemplo, `r sum(locs$manual_check == "Y")` dos `r nrow(locs)` centros foram identificados automaticamente. Parece pouco, mas é o esperado: a maioria dos centros deste exemplo aparece só como "Research Site".

### English
In the sample, `r sum(locs$manual_check == "Y")` of the `r nrow(locs)` sites were identified automatically. It seems low, but it's expected: most sites in this sample appear only as "Research Site".
:::

```{r}
show(locs, c("study_nct_id", "study_locations.facility", "study_locations.city", "location_name"), n = 6, width = 70)
```
