---
title: "Tutorial"
---

```{r setup}
invisible(Sys.setlocale("LC_ALL", "en_US.UTF-8"))
library(jsonlite)
library(dplyr)
library(knitr)

out <- function(file) fromJSON(file.path("R", "data", paste0(file, ".json")))

# Encurta textos longos para caber na página
clip <- function(x, n = 110) ifelse(!is.na(x) & nchar(x) > n, paste0(substr(x, 1, n), "..."), x)

show <- function(df, cols, n = 3) {
  df %>%
    select(any_of(cols)) %>%
    head(n) %>%
    mutate(across(where(is.character), clip)) %>%
    kable()
}

gh <- "https://github.com/felippelazar/CancerTrialsBR/blob/main/R/"
```

::: {.panel-tabset group="lang"}
### Português
Aqui eu explico, script por script, como o banco de dados do CancerTrialsBR é montado. São dez scripts em R, na pasta [`R/`](https://github.com/felippelazar/CancerTrialsBR/tree/main/R){target="_blank"}, e cada um pega o resultado do anterior e salva um novo arquivo em `R/data/`. As tabelas que aparecem ao longo da página são desses arquivos, de um teste com 5 estudos.

### English
This page walks through how the CancerTrialsBR database is built, one script at a time. There are ten R scripts in [`R/`](https://github.com/felippelazar/CancerTrialsBR/tree/main/R){target="_blank"}, and each one takes the previous result and saves a new file in `R/data/`. The tables along the page come from those files, from a test run with 5 trials.
:::

## Antes de começar

::: {.panel-tabset group="lang"}
### Português
Clone o repositório, entre na pasta `R/` e instale os pacotes:

```r
install.packages(c("httr", "jsonlite", "dplyr", "glue", "pbapply", "ellmer", "stringi"))
```

Depois, crie um arquivo `R/.Renviron` com o modelo de LLM que você vai usar e as suas chaves. A chave do Google só é necessária na etapa 9. Esse arquivo já está no `.gitignore`, então não vai parar no GitHub por engano.

```bash
LLM_MODEL=openai/gpt-4.1-2025-04-14
OPENAI_API_KEY=sk-...
GOOGLE_MAPS_API_KEY=...
```

Para testar, recomendo deixar `n_studies <- 5` no primeiro script. Cada estudo gera algumas chamadas ao LLM, então rodar tudo de uma vez pode sair caro.

### English
Clone the repository, go into the `R/` folder and install the packages:

```r
install.packages(c("httr", "jsonlite", "dplyr", "glue", "pbapply", "ellmer", "stringi"))
```

Then create an `R/.Renviron` file with the LLM model you'll use and your keys. The Google key is only needed in step 9. This file is already in `.gitignore`, so it won't end up on GitHub by accident.

```bash
LLM_MODEL=openai/gpt-4.1-2025-04-14
OPENAI_API_KEY=sk-...
GOOGLE_MAPS_API_KEY=...
```

For testing, I recommend keeping `n_studies <- 5` in the first script. Each trial makes a few LLM calls, so running everything at once can get expensive.
:::

## Funções compartilhadas

::: {.panel-tabset group="lang"}
### Português
O [`00_functions.R`](`r paste0(gh, "00_functions.R")`){target="_blank"} é chamado por todos os outros scripts. Ele carrega os pacotes, lê o `.Renviron` e define a `chatLLM()`, a função que conversa com o LLM. Ela usa o pacote [ellmer](https://ellmer.tidyverse.org){target="_blank"}, então funciona com OpenAI, Anthropic, Gemini ou um modelo local: basta trocar o `LLM_MODEL`. Se a resposta vier quebrada, ela tenta de novo até cinco vezes.

### English
[`00_functions.R`](`r paste0(gh, "00_functions.R")`){target="_blank"} is sourced by all the other scripts. It loads the packages, reads `.Renviron` and defines `chatLLM()`, the function that talks to the LLM. It uses the [ellmer](https://ellmer.tidyverse.org){target="_blank"} package, so it works with OpenAI, Anthropic, Gemini or a local model: just change `LLM_MODEL`. If the answer comes back broken, it retries up to five times.
:::

## 1. Baixando os estudos

::: {.panel-tabset group="lang"}
### Português
O [`01_clinicaltrials_download.R`](`r paste0(gh, "01_clinicaltrials_download.R")`){target="_blank"} busca na API do ClinicalTrials.gov os estudos de câncer que estão recrutando no Brasil. Ele separa os dados em duas tabelas, uma com os estudos e outra com os centros brasileiros de cada estudo. Para buscar outra doença ou outro status, é só mudar os argumentos:

```r
getClinicalTrialsStudies(query_condition = "cancer", location = "Brazil",
                         status = "RECRUITING", n_studies = 5)
```

### English
[`01_clinicaltrials_download.R`](`r paste0(gh, "01_clinicaltrials_download.R")`){target="_blank"} queries the ClinicalTrials.gov API for cancer trials recruiting in Brazil. It splits the data into two tables, one with the trials and one with each trial's Brazilian sites. To search for another disease or status, just change the arguments:

```r
getClinicalTrialsStudies(query_condition = "cancer", location = "Brazil",
                         status = "RECRUITING", n_studies = 5)
```
:::

```{r}
show(out("out_01_studies"), c("study_nct_id", "study_brief_title", "study_lead_sponsor_name"))
```

## 2. Título em uma frase

::: {.panel-tabset group="lang"}
### Português
O [`02_ai_sentence_title.R`](`r paste0(gh, "02_ai_sentence_title.R")`){target="_blank"} pede ao LLM que reescreva o título oficial, que costuma ser enorme, em uma frase curta, em português e em inglês.

```{r}
show(out("out_02_studies"), c("study_nct_id", "study_ai_sentence_portuguese"))
```

### English
[`02_ai_sentence_title.R`](`r paste0(gh, "02_ai_sentence_title.R")`){target="_blank"} asks the LLM to rewrite the official title, which is usually very long, as one short sentence, in Portuguese and English.

```{r}
show(out("out_02_studies"), c("study_nct_id", "study_ai_sentence_english"))
```
:::

## 3. Resumo

::: {.panel-tabset group="lang"}
### Português
O [`03_ai_summary.R`](`r paste0(gh, "03_ai_summary.R")`){target="_blank"} gera um resumo de três frases sobre o tratamento, os desfechos e quem pode participar.

```{r}
out("out_03_studies") %>%
  transmute(study_nct_id, study_ai_summary_portuguese = clip(study_ai_summary_portuguese, 250)) %>%
  head(2) %>%
  kable()
```

### English
[`03_ai_summary.R`](`r paste0(gh, "03_ai_summary.R")`){target="_blank"} writes a three-sentence summary of the treatment, the outcomes and who can take part.

```{r}
out("out_03_studies") %>%
  transmute(study_nct_id, study_ai_summary_english = clip(study_ai_summary_english, 250)) %>%
  head(2) %>%
  kable()
```
:::

## 4. Paciente ideal

::: {.panel-tabset group="lang"}
### Português
O [`04_ai_ideal_patient.R`](`r paste0(gh, "04_ai_ideal_patient.R")`){target="_blank"} lê os critérios de elegibilidade e descreve, em um parágrafo, o paciente que se encaixaria no estudo. É bem mais fácil de ler do que a lista de critérios original.

```{r}
out("out_04_studies") %>%
  transmute(study_nct_id, ideal_patient_portuguese = clip(ideal_patient_portuguese, 250)) %>%
  head(2) %>%
  kable()
```

### English
[`04_ai_ideal_patient.R`](`r paste0(gh, "04_ai_ideal_patient.R")`){target="_blank"} reads the eligibility criteria and describes, in one paragraph, the patient who would fit the trial. It's much easier to read than the original list of criteria.

```{r}
out("out_04_studies") %>%
  transmute(study_nct_id, ideal_patient_english = clip(ideal_patient_english, 250)) %>%
  head(2) %>%
  kable()
```
:::

## 5. Tipo de patrocinador

::: {.panel-tabset group="lang"}
### Português
O [`05_ai_sponsor_type.R`](`r paste0(gh, "05_ai_sponsor_type.R")`){target="_blank"} classifica quem patrocina o estudo: grupo cooperativo, governo, indústria farmacêutica ou instituição de pesquisa.

```{r}
show(out("out_05_studies"), c("study_nct_id", "study_lead_sponsor_name", "study_ai_lead_sponsor_type_portuguese"))
```

### English
[`05_ai_sponsor_type.R`](`r paste0(gh, "05_ai_sponsor_type.R")`){target="_blank"} classifies who sponsors the trial: cooperative group, government, pharmaceutical industry or research facility.

```{r}
show(out("out_05_studies"), c("study_nct_id", "study_lead_sponsor_name", "study_ai_lead_sponsor_type"))
```
:::

## 6. Tipos de câncer

::: {.panel-tabset group="lang"}
### Português
O [`06_ai_conditions.R`](`r paste0(gh, "06_ai_conditions.R")`){target="_blank"} dá uma nota de 0 a 1 para cada um dos 39 tipos de câncer que usamos (pulmão não pequenas células, mama triplo-negativo, etc.). Os tipos com nota a partir de 0,80 ficam no estudo. As notas e a justificativa do modelo são salvas em um arquivo à parte, o que ajuda a entender quando ele erra.

### English
[`06_ai_conditions.R`](`r paste0(gh, "06_ai_conditions.R")`){target="_blank"} gives a score from 0 to 1 for each of the 39 cancer types we use (non-small cell lung, triple-negative breast, etc.). Types scoring 0.80 or more are assigned to the trial. The scores and the model's reasoning are saved in a separate file, which helps to understand when it gets things wrong.
:::

```{r}
show(out("out_06_studies"), c("study_nct_id", "study_conditions", "ai_conditions"), n = 5)
```

## 7. Cenário e biomarcadores

::: {.panel-tabset group="lang"}
### Português
O [`07_ai_subconditions.R`](`r paste0(gh, "07_ai_subconditions.R")`){target="_blank"} faz o mesmo para o cenário da doença (localizada, metastática, primeira linha), biomarcadores (PD-L1, ALK, HER2...) e tratamentos anteriores. São esses códigos que viram os filtros da aplicação.

### English
[`07_ai_subconditions.R`](`r paste0(gh, "07_ai_subconditions.R")`){target="_blank"} does the same for disease setting (localized, metastatic, first line), biomarkers (PD-L1, ALK, HER2...) and prior treatments. These codes become the filters in the app.
:::

```{r}
show(out("out_07_studies"), c("study_nct_id", "ai_conditions", "ai_subconditions"), n = 5)
```

## 8. Identificando os centros

::: {.panel-tabset group="lang"}
### Português
O [`08_location_id.R`](`r paste0(gh, "08_location_id.R")`){target="_blank"} junta nome, cidade e CEP de cada centro em um endereço de busca e cria um identificador único. Assim, um centro que aparece em vários estudos é procurado no Google uma vez só.

### English
[`08_location_id.R`](`r paste0(gh, "08_location_id.R")`){target="_blank"} combines each site's name, city and ZIP code into a search address and creates a unique ID. That way, a site that shows up in several trials is searched on Google only once.
:::

## 9. Localizando no Google Maps

```{r}
m <- out("out_09_locations_matched")
```

::: {.panel-tabset group="lang"}
### Português
O [`09_google_maps_validation.R`](`r paste0(gh, "09_google_maps_validation.R")`){target="_blank"} procura cada endereço no Google Maps e pede ao LLM para dizer se o lugar encontrado é mesmo o centro do estudo. Quando não há segurança, o centro fica como "Centro Não-Identificado" e vai para revisão manual. Muitos centros aparecem no ClinicalTrials.gov só como "Research Site", então isso é comum: no teste, só `r sum(m$manual_check == "Y")` de `r nrow(m)` foram identificados automaticamente.

### English
[`09_google_maps_validation.R`](`r paste0(gh, "09_google_maps_validation.R")`){target="_blank"} searches each address on Google Maps and asks the LLM whether the place found really is the trial site. When it isn't confident, the site is marked "Centro Não-Identificado" and goes to manual review. Many sites appear on ClinicalTrials.gov only as "Research Site", so this is common: in the test, only `r sum(m$manual_check == "Y")` of `r nrow(m)` were identified automatically.
:::

```{r}
m %>%
  select(search_address, candidates.name, address_compatibility) %>%
  head(4) %>%
  kable()
```

## 10. Banco de dados final

::: {.panel-tabset group="lang"}
### Português
Por fim, o [`10_enriched_database.R`](`r paste0(gh, "10_enriched_database.R")`){target="_blank"} junta tudo em uma tabela com uma linha por estudo e centro. É esse arquivo, o `out_10_database.json`, que alimenta a aplicação e os dashboards.

### English
Finally, [`10_enriched_database.R`](`r paste0(gh, "10_enriched_database.R")`){target="_blank"} puts everything together in one table, with one row per trial and site. This file, `out_10_database.json`, is what feeds the app and the dashboards.
:::

```{r}
show(out("out_10_database"), c("study_nct_id", "location_name", "ai_conditions", "study_locations.status"), n = 5)
```
