---
title: "Tutorial"
subtitle: "Passo a passo do pipeline do CancerTrialsBR · Step-by-step guide to the CancerTrialsBR pipeline"
---

```{r setup}
invisible(Sys.setlocale("LC_ALL", "en_US.UTF-8"))
library(jsonlite)
library(dplyr)
library(knitr)

out <- function(file) fromJSON(file.path("R", "data", paste0(file, ".json")))

# Encurta textos longos para caber na página
clip <- function(x, n = 110) ifelse(!is.na(x) & nchar(x) > n, paste0(substr(x, 1, n), "..."), x)

show <- function(df, cols, n = 5) {
  df %>%
    select(any_of(cols)) %>%
    head(n) %>%
    mutate(across(where(is.character), clip)) %>%
    kable()
}

gh <- "https://github.com/felippelazar/CancerTrialsBR/blob/main/R/"
```

::: {.panel-tabset group="lang"}
### Português
O *pipeline* é composto por dez scripts em R na pasta [`R/`](https://github.com/felippelazar/CancerTrialsBR/tree/main/R){target="_blank"}. Cada script lê o JSON da etapa anterior em `R/data/` e gera um novo `out_XX_*.json`, permitindo parar, inspecionar e retomar em qualquer etapa. Os resultados mostrados abaixo são os **arquivos de exemplo do repositório**, gerados a partir de 5 estudos.

### English
The pipeline is ten R scripts in [`R/`](https://github.com/felippelazar/CancerTrialsBR/tree/main/R){target="_blank"}. Each one reads the previous step's JSON from `R/data/` and writes a new `out_XX_*.json`, so you can stop, inspect and resume at any step. The outputs shown below are the **sample files in the repository**, from a run on 5 trials.
:::

```{mermaid}
flowchart LR
  S01[01 Download] --> S02[02 Título / Title] --> S03[03 Resumo / Summary] --> S04[04 Paciente ideal / Ideal patient] --> S05[05 Patrocinador / Sponsor] --> S06[06 Condições / Conditions] --> S07[07 Subcondições / Sub-conditions] --> S10[10 Banco de dados / Database]
  S01 --> S08[08 ID do centro / Location ID] --> S09[09 Google Maps] --> S10
```

## Configuração · Setup

::: {.panel-tabset group="lang"}
### Português
**1. Baixe o código.** Clone o repositório e trabalhe a partir da pasta `R/` (todos os scripts usam caminhos relativos a ela).

```bash
git clone https://github.com/felippelazar/CancerTrialsBR.git
cd CancerTrialsBR/R
```

**2. Instale os pacotes.**

```r
install.packages(c("httr", "jsonlite", "dplyr", "glue", "pbapply", "ellmer", "stringi"))
```

**3. Adicione suas chaves.** Crie o arquivo `R/.Renviron` com:

```bash
# Provedor e modelo no formato "provedor/modelo" (ver ?ellmer::chat)
LLM_MODEL=openai/gpt-4.1-2025-04-14

# Chave do provedor em LLM_MODEL (ex.: OPENAI_API_KEY, ANTHROPIC_API_KEY)
OPENAI_API_KEY=sk-...

# Necessária apenas na etapa 09
GOOGLE_MAPS_API_KEY=...
```

::: {.callout-warning title="Atenção"}
O `.Renviron` contém chaves secretas. Ele está no `.gitignore` — nunca faça *commit* desse arquivo.
:::

**4. Execute os scripts em ordem.**

```r
for (f in sprintf("%02d", 1:10)) source(list.files(pattern = paste0("^", f, "_.*\\.R$")))
```

| Etapa | Usa | Custo |
|---|---|---|
| 01, 08, 10 | APIs gratuitas / local | nenhum |
| 02–07 | LLM, uma chamada por estudo | `n_estudos` × 6 chamadas |
| 09 | Google Places + LLM | uma chamada de cada por centro único |

::: {.instruction}
**Dica:** mantenha `n_studies <- 5` na etapa 01 enquanto testa. Use `NULL` apenas quando quiser todos os estudos recrutando (várias centenas).
:::

### English
**1. Get the code.** Clone the repository and work from inside the `R/` folder (all scripts use paths relative to it).

```bash
git clone https://github.com/felippelazar/CancerTrialsBR.git
cd CancerTrialsBR/R
```

**2. Install packages.**

```r
install.packages(c("httr", "jsonlite", "dplyr", "glue", "pbapply", "ellmer", "stringi"))
```

**3. Add your keys.** Create `R/.Renviron` with:

```bash
# Provider and model as "provider/model" (see ?ellmer::chat)
LLM_MODEL=openai/gpt-4.1-2025-04-14

# Key for the provider in LLM_MODEL (e.g. OPENAI_API_KEY, ANTHROPIC_API_KEY)
OPENAI_API_KEY=sk-...

# Only needed for step 09
GOOGLE_MAPS_API_KEY=...
```

::: {.callout-warning title="Warning"}
`.Renviron` holds secrets. It is listed in `.gitignore` — never commit it.
:::

**4. Run the scripts in order.**

```r
for (f in sprintf("%02d", 1:10)) source(list.files(pattern = paste0("^", f, "_.*\\.R$")))
```

| Step | Uses | Cost |
|---|---|---|
| 01, 08, 10 | Free APIs / local | none |
| 02–07 | LLM, one call per trial | `n_trials` × 6 calls |
| 09 | Google Places + LLM | one call each per unique site |

::: {.instruction}
**Tip:** keep `n_studies <- 5` in step 01 while testing. Set it to `NULL` only when you want every recruiting trial (several hundred).
:::
:::

## [00]{.step} Funções compartilhadas · Shared functions

::: {.panel-tabset group="lang"}
### Português
O [`00_functions.R`](`r paste0(gh, "00_functions.R")`){target="_blank"} é carregado por todos os scripts. Ele carrega os pacotes, lê o `.Renviron`, cria a pasta `data/` e define a função **`chatLLM()`**, que envia um *prompt* para qualquer provedor suportado pelo [ellmer](https://ellmer.tidyverse.org){target="_blank"}, interpreta a resposta em JSON e tenta novamente em caso de falha.

```r
chatLLM(
  data_info,                 # data frame de uma linha (o estudo)
  intruction_prompt,         # prompt com {var_1}, {var_2}, {var_3}
  var_1, var_2, var_3,       # valores inseridos no prompt
  llm_model = Sys.getenv("LLM_MODEL"),
  json_output = TRUE,        # interpreta a resposta como JSON
  only_json_output = FALSE,  # TRUE: retorna só a resposta
  max_calls = 5,             # tentativas antes de desistir
  print_output = FALSE       # imprime a resposta bruta (debug)
)
```

- A temperatura é fixa em `0` para reprodutibilidade.
- Nos *prompts*, chaves literais devem ser escritas como `{{ }}` (passam pelo `glue()`).
- Se falhar após `max_calls`, a linha é retornada sem alterações, então uma resposta ruim nunca interrompe a execução.

### English
[`00_functions.R`](`r paste0(gh, "00_functions.R")`){target="_blank"} is sourced by every script. It loads the packages, reads `.Renviron`, creates `data/` and defines **`chatLLM()`**, a wrapper that sends a prompt to any provider supported by [ellmer](https://ellmer.tidyverse.org){target="_blank"}, parses the JSON answer and retries on failure.

```r
chatLLM(
  data_info,                 # one-row data frame (the trial)
  intruction_prompt,         # prompt with {var_1}, {var_2}, {var_3}
  var_1, var_2, var_3,       # values glued into the prompt
  llm_model = Sys.getenv("LLM_MODEL"),
  json_output = TRUE,        # parse the answer as JSON
  only_json_output = FALSE,  # TRUE: return only the parsed answer
  max_calls = 5,             # retries before giving up
  print_output = FALSE       # print raw answers for debugging
)
```

- Temperature is fixed at `0` for reproducibility.
- In prompts, write literal braces as `{{ }}` (they go through `glue()`).
- On failure after `max_calls`, the row is returned unchanged, so one bad answer never stops a run.
:::

## [01]{.step} Download dos estudos · Downloading trials

[API]{.tag .api} [→ out_01_studies.json]{.tag} [→ out_01_locations.json]{.tag}

::: {.panel-tabset group="lang"}
### Português
O [`01_clinicaltrials_download.R`](`r paste0(gh, "01_clinicaltrials_download.R")`){target="_blank"} consulta a [API v2 do ClinicalTrials.gov](https://clinicaltrials.gov/data-api/api){target="_blank"}, percorre a paginação e separa cada estudo em uma linha de **estudo** e seus **centros no Brasil**.

```r
n_studies <- 5   # NULL baixa todos os estudos recrutando

search_list <- getClinicalTrialsStudies(
  query_condition = "cancer",
  location        = "Brazil",
  status          = "RECRUITING",   # ex.: "NOT_YET_RECRUITING", "ACTIVE_NOT_RECRUITING"
  n_studies       = n_studies
)
```

Altere `query_condition` (ex.: `"breast cancer"`) ou `location` para gerar outras bases. Centros fora do Brasil são descartados. Abaixo, os estudos e os `r nrow(out("out_01_locations"))` centros baixados. Note quantos centros aparecem apenas como *"Research Site"*; as etapas 08–09 tratam disso.

### English
[`01_clinicaltrials_download.R`](`r paste0(gh, "01_clinicaltrials_download.R")`){target="_blank"} queries the [ClinicalTrials.gov API v2](https://clinicaltrials.gov/data-api/api){target="_blank"}, follows pagination and splits each trial into a **study** row and its **Brazilian sites**.

```r
n_studies <- 5   # NULL downloads all recruiting trials

search_list <- getClinicalTrialsStudies(
  query_condition = "cancer",
  location        = "Brazil",
  status          = "RECRUITING",   # e.g. "NOT_YET_RECRUITING", "ACTIVE_NOT_RECRUITING"
  n_studies       = n_studies
)
```

Change `query_condition` (e.g. `"breast cancer"`) or `location` to build other datasets. Sites outside Brazil are dropped. Below are the downloaded trials and their `r nrow(out("out_01_locations"))` sites. Note how many sites are listed only as *"Research Site"*; steps 08–09 deal with this.
:::

```{r}
show(out("out_01_studies"), c("study_nct_id", "study_brief_title", "study_design_phase", "study_lead_sponsor_name"))
```

```{r}
show(out("out_01_locations"), c("study_nct_id", "study_locations.facility", "study_locations.city", "study_locations.status"))
```

## [02]{.step} Título em uma frase · One-sentence title

[LLM]{.tag .llm} [out_01_studies.json →]{.tag} [→ out_02_studies.json]{.tag}

::: {.panel-tabset group="lang"}
### Português
O [`02_ai_sentence_title.R`](`r paste0(gh, "02_ai_sentence_title.R")`){target="_blank"} reescreve o título oficial como uma única frase (≤ 200 caracteres), com acrônimo, medicamentos e tipo de câncer, em inglês e português. Entradas: acrônimo + título oficial (`var_1`) e resumo (`var_2`).

```{r}
show(out("out_02_studies"), c("study_nct_id", "study_ai_sentence_portuguese"), n = 3)
```

### English
[`02_ai_sentence_title.R`](`r paste0(gh, "02_ai_sentence_title.R")`){target="_blank"} rewrites the official title as a single sentence (≤ 200 characters) with the acronym, drugs and cancer type, in English and Portuguese. Inputs: acronym + official title (`var_1`) and brief summary (`var_2`).

```{r}
show(out("out_02_studies"), c("study_nct_id", "study_ai_sentence_english"), n = 3)
```
:::

## [03]{.step} Resumo · Summary

[LLM]{.tag .llm} [→ out_03_studies.json]{.tag}

::: {.panel-tabset group="lang"}
### Português
O [`03_ai_summary.R`](`r paste0(gh, "03_ai_summary.R")`){target="_blank"} escreve um resumo de 3 frases sobre tratamentos, desfechos e população-alvo, mantendo explícitos os nomes de medicamentos e doenças.

```{r}
out("out_03_studies") %>%
  mutate(study_ai_summary_portuguese = clip(study_ai_summary_portuguese, 260)) %>%
  select(study_nct_id, study_ai_summary_portuguese) %>%
  head(2) %>%
  kable()
```

### English
[`03_ai_summary.R`](`r paste0(gh, "03_ai_summary.R")`){target="_blank"} writes a 3-sentence summary of treatments, outcomes and target population, keeping drug and disease names explicit.

```{r}
out("out_03_studies") %>%
  mutate(study_ai_summary_english = clip(study_ai_summary_english, 260)) %>%
  select(study_nct_id, study_ai_summary_english) %>%
  head(2) %>%
  kable()
```
:::

## [04]{.step} Paciente ideal · Ideal patient

[LLM]{.tag .llm} [→ out_04_studies.json]{.tag}

::: {.panel-tabset group="lang"}
### Português
O [`04_ai_ideal_patient.R`](`r paste0(gh, "04_ai_ideal_patient.R")`){target="_blank"} transforma os critérios de elegibilidade em um perfil de 5 frases do candidato ideal. O *prompt* pede ao modelo que concilie critérios de inclusão e exclusão sobre o mesmo tema (ex.: *"não células claras, excluindo papilífero"*) e ignore exames laboratoriais e contracepção de rotina.

```{r}
out("out_04_studies") %>%
  mutate(ideal_patient_portuguese = clip(ideal_patient_portuguese, 300)) %>%
  select(study_nct_id, ideal_patient_portuguese) %>%
  head(2) %>%
  kable()
```

### English
[`04_ai_ideal_patient.R`](`r paste0(gh, "04_ai_ideal_patient.R")`){target="_blank"} turns the eligibility criteria into a 5-sentence profile of the ideal candidate. The prompt asks the model to reconcile inclusion and exclusion criteria on the same topic (e.g. *"non-clear cell, excluding papillary"*) and to drop routine lab and contraception requirements.

```{r}
out("out_04_studies") %>%
  mutate(ideal_patient_english = clip(ideal_patient_english, 300)) %>%
  select(study_nct_id, ideal_patient_english) %>%
  head(2) %>%
  kable()
```
:::

## [05]{.step} Tipo de patrocinador · Sponsor type

[LLM]{.tag .llm} [→ out_05_studies.json]{.tag}

::: {.panel-tabset group="lang"}
### Português
O [`05_ai_sponsor_type.R`](`r paste0(gh, "05_ai_sponsor_type.R")`){target="_blank"} classifica o patrocinador principal em um de quatro tipos (Grupo Cooperativo, Governo, Indústria Farmacêutica/Biotecnologia, Instituição de Pesquisa/Hospital), mais úteis que a classificação da própria API (`leadSponsor$class`).

```{r}
show(out("out_05_studies"), c("study_nct_id", "study_lead_sponsor_name", "study_lead_sponsor_type", "study_ai_lead_sponsor_type_portuguese"))
```

### English
[`05_ai_sponsor_type.R`](`r paste0(gh, "05_ai_sponsor_type.R")`){target="_blank"} classifies the lead sponsor into one of four types (Cooperative Group, Government, Pharmaceutical Industry/Biotech, Research Facility), which are more useful than the API's own `leadSponsor$class`.

```{r}
show(out("out_05_studies"), c("study_nct_id", "study_lead_sponsor_name", "study_lead_sponsor_type", "study_ai_lead_sponsor_type"))
```
:::

## [06]{.step} Tipos de câncer · Cancer conditions

[LLM]{.tag .llm} [→ out_06_conditions_scores.json]{.tag} [→ out_06_studies.json]{.tag}

::: {.panel-tabset group="lang"}
### Português
O [`06_ai_conditions.R`](`r paste0(gh, "06_ai_conditions.R")`){target="_blank"} pontua cada estudo em relação a **39 códigos de tipos de câncer** (ex.: `NSCLC`, `BTNBC`, `ANYCA` para estudos *basket*), com justificativa e evidências citadas dos critérios de elegibilidade.

- `out_06_conditions_scores.json`: formato longo, uma linha por estudo × código, com `ai_reasoning`, `ai_evidence_mapping` e `ai_condition_probability_score`. Útil para auditar o modelo.
- `out_06_studies.json`: códigos com pontuação **≥ 0,80** são agrupados em `ai_conditions` (separados por `|`).

Para mudar a sensibilidade, altere o limiar `>= 0.80` no final do script; o arquivo de pontuações permite reaplicar outro limiar sem chamar o LLM novamente.

### English
[`06_ai_conditions.R`](`r paste0(gh, "06_ai_conditions.R")`){target="_blank"} scores each trial against **39 cancer condition codes** (e.g. `NSCLC`, `BTNBC`, `ANYCA` for basket trials), with reasoning and evidence quoted from the eligibility criteria.

- `out_06_conditions_scores.json`: long format, one row per trial × code, with `ai_reasoning`, `ai_evidence_mapping` and `ai_condition_probability_score`. Useful to audit the model.
- `out_06_studies.json`: codes with score **≥ 0.80** are joined into `ai_conditions` (pipe-separated).

To change sensitivity, edit the `>= 0.80` threshold at the end of the script; the scores file lets you re-threshold without calling the LLM again.
:::

```{r}
out("out_06_conditions_scores") %>%
  mutate(ai_condition_probability_score = as.numeric(ai_condition_probability_score)) %>%
  filter(ai_condition_probability_score >= 0.8) %>%
  select(study_nct_id, condition_code, ai_condition_probability_score, ai_reasoning) %>%
  mutate(ai_reasoning = clip(ai_reasoning, 140)) %>%
  head(4) %>%
  kable()
```

```{r}
show(out("out_06_studies"), c("study_nct_id", "study_conditions", "ai_conditions"))
```

## [07]{.step} Subcondições · Sub-conditions

[LLM]{.tag .llm} [→ out_07_subconditions_scores.json]{.tag} [→ out_07_studies.json]{.tag}

::: {.panel-tabset group="lang"}
### Português
O [`07_ai_subconditions.R`](`r paste0(gh, "07_ai_subconditions.R")`){target="_blank"} funciona como a etapa 06, mas para **cenário da doença, biomarcadores e tratamento prévio**. Esses códigos alimentam os filtros da aplicação web. Códigos com pontuação **≥ 0,51** são mantidos em `ai_subconditions`.

| Grupo | Códigos |
|---|---|
| Cenário | `LOCAL` localizado · `METAS` metastático · `LINE1` 1ª linha · `LINEX` pré-tratado |
| Próstata | `CASTR` resistente à castração · `CASTS` sensível à castração |
| Biomarcadores | `PDL1P` `PDL1N` `ALKKP` `RETTT` `METTT` `NTRKK` `BRCAM` `PIK3C` `HRDDD` `DMMRR` `FGFRR` `HERLO` `HERHI` `HERMU` `IDHMM` `FRALP` `ROS1M` `KRASM` `MULTI` |
| Tratamento prévio | `PIMUN` imunoterapia · `PPLAT` platina |

### English
[`07_ai_subconditions.R`](`r paste0(gh, "07_ai_subconditions.R")`){target="_blank"} works like step 06 for **disease setting, biomarkers and prior treatment**. These codes drive the filters in the web app. Codes with score **≥ 0.51** are kept in `ai_subconditions`.

| Group | Codes |
|---|---|
| Setting | `LOCAL` localized · `METAS` metastatic · `LINE1` 1st line · `LINEX` pre-treated |
| Prostate | `CASTR` castration-resistant · `CASTS` castration-sensitive |
| Biomarkers | `PDL1P` `PDL1N` `ALKKP` `RETTT` `METTT` `NTRKK` `BRCAM` `PIK3C` `HRDDD` `DMMRR` `FGFRR` `HERLO` `HERHI` `HERMU` `IDHMM` `FRALP` `ROS1M` `KRASM` `MULTI` |
| Prior treatment | `PIMUN` immunotherapy · `PPLAT` platinum |
:::

```{r}
show(out("out_07_studies"), c("study_nct_id", "ai_conditions", "ai_subconditions"))
```

## [08]{.step} Identificador do centro · Location ID

[local]{.tag} [out_01_locations.json →]{.tag} [→ out_08_locations.json]{.tag}

::: {.panel-tabset group="lang"}
### Português
O [`08_location_id.R`](`r paste0(gh, "08_location_id.R")`){target="_blank"} monta um `search_address` com nome, cidade, estado e CEP, e um `location_id` único (maiúsculas, sem acentos e pontuação). O mesmo centro em vários estudos recebe o mesmo ID, sendo geolocalizado uma única vez. Não usa APIs.

### English
[`08_location_id.R`](`r paste0(gh, "08_location_id.R")`){target="_blank"} builds a `search_address` from facility, city, state and ZIP, and a unique `location_id` (uppercase, accents and punctuation removed). The same site across many trials gets the same ID, so it is geocoded only once. No API calls.
:::

```{r}
show(out("out_08_locations"), c("location_id", "search_address"), n = 4)
```

## [09]{.step} Validação no Google Maps · Google Maps validation

[API]{.tag .api} [LLM]{.tag .llm} [→ out_09_locations_matched.json]{.tag} [→ out_09_locations.json]{.tag}

```{r}
m <- out("out_09_locations_matched")
```

::: {.panel-tabset group="lang"}
### Português
O [`09_google_maps_validation.R`](`r paste0(gh, "09_google_maps_validation.R")`){target="_blank"} envia cada `search_address` único para a **API do Google Places** (*Find Place from Text*) e mantém o primeiro candidato. Em seguida, um LLM pontua a `address_compatibility` (0–1) entre o endereço original e o candidato, penalizando candidatos que não sejam hospitais ou centros de pesquisa.

- Pontuação **≥ 0,80** → `manual_check = "Y"`, e o nome do Google vira `location_name`.
- Caso contrário → `location_name = "(Centro Não-Identificado)"`, enviado para revisão manual e para a comunidade ([como ajudar](index.Rmd#como-ajudar)).

No exemplo, **`r sum(m$manual_check == "Y")` de `r nrow(m)`** centros foram identificados automaticamente, uma taxa típica dado o número de centros anonimizados como "Research Site".

### English
[`09_google_maps_validation.R`](`r paste0(gh, "09_google_maps_validation.R")`){target="_blank"} sends each unique `search_address` to the **Google Places API** (*Find Place from Text*) and keeps the first candidate. An LLM then scores `address_compatibility` (0–1) between the original and the candidate, penalizing candidates that are not hospitals or research facilities.

- Score **≥ 0.80** → `manual_check = "Y"`, the Google name becomes `location_name`.
- Otherwise → `location_name = "(Centro Não-Identificado)"`, sent to human review and to the community ([how to help](index.Rmd#como-ajudar)).

In the sample, **`r sum(m$manual_check == "Y")` of `r nrow(m)`** sites were identified automatically, a typical rate given how many sites are anonymized as "Research Site".
:::

```{r}
m %>%
  select(search_address, candidates.name, address_compatibility, manual_check) %>%
  head(5) %>%
  kable()
```

## [10]{.step} Banco de dados enriquecido · Enriched database

[local]{.tag} [→ out_10_database.json]{.tag}

```{r}
db <- out("out_10_database")
```

::: {.panel-tabset group="lang"}
### Português
O [`10_enriched_database.R`](`r paste0(gh, "10_enriched_database.R")`){target="_blank"} junta os estudos enriquecidos (etapa 07) com os centros validados (etapa 09). A tabela final tem **uma linha por estudo e centro** (`r nrow(db)` linhas × `r ncol(db)` colunas no exemplo), com coordenadas prontas para mapas. Para ler no R:

```r
db <- jsonlite::fromJSON("data/out_10_database.json")
```

### English
[`10_enriched_database.R`](`r paste0(gh, "10_enriched_database.R")`){target="_blank"} joins the enriched studies (step 07) with the validated sites (step 09). The final table has **one row per trial and site** (`r nrow(db)` rows × `r ncol(db)` columns in the sample), with coordinates ready for mapping. Read it in R with:

```r
db <- jsonlite::fromJSON("data/out_10_database.json")
```
:::

```{r}
show(db, c("study_nct_id", "location_name", "ai_conditions", "study_locations.status", "candidates.geometry.location.lat", "candidates.geometry.location.lng"), n = 6)
```

## Adaptando o pipeline · Adapting the pipeline

::: {.panel-tabset group="lang"}
### Português
- **Outro provedor de LLM:** altere `LLM_MODEL` (ex.: `anthropic/claude-sonnet-5-5`, `google_gemini/gemini-2.5-pro`, `ollama/llama3`) e defina a chave do provedor. Nenhuma mudança no código.
- **Outro país ou doença:** altere `location` / `query_condition` na etapa 01.
- **Reexecutar uma etapa:** cada script só precisa do `out_XX` anterior, então você pode ajustar um *prompt* e rodar apenas aquele script.

### English
- **Another LLM provider:** change `LLM_MODEL` (e.g. `anthropic/claude-sonnet-5-5`, `google_gemini/gemini-2.5-pro`, `ollama/llama3`) and set that provider's key. No code changes.
- **Another country or disease:** change `location` / `query_condition` in step 01.
- **Re-running one step:** each script only needs the previous `out_XX` file, so you can tweak a prompt and re-run just that script.
:::
