---
title: "2. Título em uma frase"
---

```{r}
source("../../_setup.R")
df <- out("out_02_studies")
```

Os títulos oficiais dos estudos costumam ser longos e técnicos. O [`02_ai_sentence_title.R`](`r gh("02_ai_sentence_title.R")`){target="_blank"} pede ao LLM que reescreva cada título em uma única frase, em português e em inglês. É essa frase que aparece como título na aplicação.

## O *prompt*

O *prompt* pede uma frase de até 200 caracteres, com o acrônimo do estudo no começo (quando existir), os nomes dos medicamentos e o tipo de câncer. Ele também mostra um exemplo e o formato exato do JSON esperado, com as chaves dobradas por causa do `glue()`. No fim, `{var_1}` recebe o título e `{var_2}` o resumo do estudo.

```r
studySentencePrompt <- 'You will receive a studys title and description, and your task is to re-write the official title as a very concise, flowing sentence describing the study. The single sentence title must:

- Resembles a title and do not begin with "This study".
- Be written in both English and Portuguese.
- Contain 1 sentence of 200 characters maximum and cover the essence of the study methodology and targeted-population so the reader can understand the study at a glance.
- Include names of intervetions drugs and cancer conditions if applicable.
- If an acronym name of the study is present, include it in the beggining of the sentence. If not available, skip the acronym.
- Return the result in JSON format with two variables: "study_ai_sentence_english" and "study_ai_sentence_portuguese".

# ... (exemplos)

{{
"study_ai_sentence_english" : "string"
"study_ai_sentence_portuguese" : "string"
}}

The study title is: {var_1}
The study description is: {var_2}'
```

## Aplicando a cada estudo

O script lê o resultado da etapa 1 e passa cada estudo pela `chatLLM()`. O título enviado é o acrônimo seguido do título oficial; quando o estudo não tem acrônimo, vai só o título.

```r
df_studies <- fromJSON('data/out_01_studies.json')

df_studies %>%
      split(1:nrow(.)) %>%
      pblapply(function(x) chatLLM(x, intruction_prompt = studySentencePrompt,
                                   var_1 = trimws(paste(ifelse(is.na(x[['study_acronym']]), '', x[['study_acronym']]), x[['study_official_title']])),
                                   var_2 = x[['study_brief_summary']])) %>%
      do.call(dplyr::bind_rows, .) %>%
      toJSON(pretty = TRUE) %>%
      write(file = 'data/out_02_studies.json')
```

## Resultado

Compare o título original com a frase gerada:

```{r}
df %>%
  transmute(study_nct_id,
            study_official_title = clip(study_official_title, 140),
            study_ai_sentence_portuguese) %>%
  head(5) %>%
  kable()
```
