---
title: "4. Paciente ideal"
---

```{r}
source("../../_setup.R")
df <- out("out_04_studies")
```

Os critérios de elegibilidade são a parte mais difícil de ler em um estudo clínico: listas longas de inclusão e exclusão, muitas vezes contraditórias à primeira vista. O [`04_ai_ideal_patient.R`](`r gh("04_ai_ideal_patient.R")`){target="_blank"} transforma esses critérios em um parágrafo que descreve o paciente que se encaixaria no estudo.

## O *prompt*

Este é o *prompt* mais longo até aqui. Antes de escrever, o modelo é orientado a organizar os critérios por tema (diagnóstico, tratamentos prévios, estado funcional...) e cruzar inclusão com exclusão. Assim, um critério como "carcinoma renal de células não claras" combinado com a exclusão do subtipo papilífero vira uma única frase precisa.

O texto final deve ter cinco frases, começar direto pelas características do paciente e manter os termos médicos exatos. Exames laboratoriais e exigências de contracepção ficam de fora, a não ser que sejam essenciais.

```r
idealPatientPrompt <- "# Study Patient Profile Generator
## Task
You will receive a clinical studys eligibility criteria and generate a concise, flowing paragraph describing the ideal patient profile for this study in both English and Portuguese.

## Chain-of-Thought Process (Do Not Display in Output)
Before generating the final paragraphs, follow these analytical steps:

1. First, organize all eligibility criteria into categorical groups:
   - Primary diagnosis (disease type, stage, classification)
   - Prior treatments (medications, procedures, therapies)
   - Performance status requirements
   - Exclusion criteria
   # ...
2. Identify and reconcile any complementary or contradictory criteria
3. Prioritize the most clinically relevant aspects
4. Draft and refine 5 comprehensive sentences that capture the essence of the eligible patient

## Requirements for the Patient Profile
# ... (12 regras, ver o script)

{{
  \"ideal_patient_english\": \"Your 5-sentence English paragraph here\",
  \"ideal_patient_portuguese\": \"Your 5-sentence Portuguese paragraph here\"
}}

The study eligibility criteria are: {var_1}."
```

## Aplicando a cada estudo

Aqui só uma variável é enviada: os critérios de elegibilidade completos.

```r
df_studies <- fromJSON('data/out_03_studies.json')

df_studies %>%
      split(1:nrow(.)) %>%
      pblapply(function(x) chatLLM(x, intruction_prompt = idealPatientPrompt,
                                   var_1 = x[['study_elegibility_criteria']])) %>%
      do.call(dplyr::bind_rows, .) %>%
      toJSON(pretty = TRUE) %>%
      write(file = 'data/out_04_studies.json')
```

## Resultado

Veja a diferença de tamanho entre os critérios originais e o parágrafo gerado para o primeiro estudo. Os critérios têm `r format(nchar(df$study_elegibility_criteria[1]), big.mark = ".")` caracteres; o parágrafo, `r nchar(df$ideal_patient_portuguese[1])`.

```{r}
#| results: asis
cat("> ", df$ideal_patient_portuguese[1], "\n")
```

```{r}
df %>%
  transmute(study_nct_id, ideal_patient_portuguese = clip(ideal_patient_portuguese, 300)) %>%
  slice(2:4) %>%
  kable()
```
