---
title: "6. Tipos de câncer"
---

```{r}
source("../../_setup.R")
scores <- out("out_06_conditions_scores") %>%
  mutate(ai_condition_probability_score = as.numeric(ai_condition_probability_score))
df <- out("out_06_studies")
```

O campo de condições do ClinicalTrials.gov é texto livre: cada estudo descreve a doença do seu jeito, o que torna impossível filtrar por tipo de câncer. O [`06_ai_conditions.R`](`r gh("06_ai_conditions.R")`){target="_blank"} classifica cada estudo em uma lista fixa de 39 tipos de câncer.

Esta etapa é diferente das anteriores. Em vez de pedir uma resposta direta, o script pede uma nota de 0 a 1 para cada tipo, junto com a justificativa. Isso permite auditar o modelo e ajustar o corte depois.

## O *prompt*

O *prompt* lista os 39 códigos, organizados por grupo (gastrointestinais, torácicos, mama...). Alguns são gerais, como `BREAC` (mama), e outros específicos, como `BTNBC` (mama triplo-negativo). Há regras para isso: se o estudo aceita qualquer câncer de mama, os dois recebem nota alta; se é só para triplo-negativo, só o específico. Há também um código para estudos *basket*, com vários tipos de câncer (`ANYCA`), e um para estudos sem câncer (`NTUMD`).

Para cada código, o modelo devolve três campos: a justificativa, o trecho dos critérios que a sustenta e a nota.

```r
newConditionsClassificationPrompt <- '# Clinical Trial Cancer Condition Classification System

## Cancer Condition Codes Reference

### Solid Tumors - Gastrointestinal
- **GASTC**: Gastric Cancer (stomach cancer)
- **COLRC**: Colorectal Cancer
- **PANCR**: Pancreatic Cancer
# ... (39 códigos no total)

## Required JSON Output
{{
  "GASTC": {{
    "ai_reasoning": "...",
    "ai_evidence_mapping": "...",
    "ai_condition_probability_score": 0.00
  }},
  # ... (um bloco para cada código)
}}

**Trial Title**: {var_1}
**Trial Eligibility Criteria**: {var_2}'
```

## Aplicando a cada estudo

Aqui a `chatLLM()` é chamada com `only_json_output = TRUE`, porque a resposta não cabe em uma linha: são 39 blocos. O script transforma cada bloco em uma linha, com o NCT e o código, gerando uma tabela "longa" com 39 linhas por estudo. Essa tabela é salva inteira.

```r
df_studies <- fromJSON('data/out_05_studies.json')

ai_conditions <- df_studies %>%
      split(1:nrow(.)) %>%
      pblapply(function(x) {
            answer <- chatLLM(x, intruction_prompt = newConditionsClassificationPrompt,
                              var_1 = x[['study_official_title']],
                              var_2 = x[['study_elegibility_criteria']],
                              only_json_output = TRUE)
            lapply(names(answer), function(code) data.frame(study_nct_id = x$study_nct_id, condition_code = code, answer[[code]])) %>%
                  do.call(dplyr::bind_rows, .)
      }) %>%
      do.call(dplyr::bind_rows, .)

write(toJSON(ai_conditions, pretty = TRUE), file = 'data/out_06_conditions_scores.json')
```

Veja as maiores notas do primeiro estudo, um estudo de câncer gástrico e de junção esofagogástrica. Os outros 37 códigos ficaram com notas baixas.

```{r}
scores %>%
  filter(study_nct_id == first(study_nct_id)) %>%
  arrange(desc(ai_condition_probability_score)) %>%
  head(4) %>%
  transmute(condition_code, ai_condition_probability_score, ai_reasoning = clip(ai_reasoning, 200)) %>%
  kable()
```

## Escolhendo os tipos de cada estudo

Por fim, os códigos com nota a partir de 0,80 são juntados em uma coluna `ai_conditions`, separados por `|`, e acrescentados à tabela de estudos. Se quiser um corte mais ou menos rigoroso, basta mudar o `0.80` e rodar só este trecho de novo, usando o arquivo de notas já salvo, sem chamar o LLM outra vez.

```r
df_studies %>%
      dplyr::left_join(ai_conditions %>%
                             dplyr::filter(as.numeric(ai_condition_probability_score) >= 0.80) %>%
                             dplyr::group_by(study_nct_id) %>%
                             dplyr::summarise(ai_conditions = paste0(condition_code, collapse = '|')),
                       by = 'study_nct_id') %>%
      toJSON(pretty = TRUE) %>%
      write(file = 'data/out_06_studies.json')
```

## Resultado

Compare as condições como estão no ClinicalTrials.gov com os códigos atribuídos:

```{r}
show(df, c("study_nct_id", "study_conditions", "ai_conditions"), n = 5)
```
