---
title: "9. Localizando no Google Maps"
---

```{r}
source("../../_setup.R")
matched <- out("out_09_locations_matched")
locs <- out("out_09_locations")
```

Muitos centros aparecem no ClinicalTrials.gov com nomes genéricos, como "Research Site" ou "Novartis Investigative Site". O [`09_google_maps_validation.R`](`r gh("09_google_maps_validation.R")`){target="_blank"} tenta descobrir qual é o centro real: procura o endereço no Google Maps e pede ao LLM para conferir se o lugar encontrado faz sentido.

É a única etapa que usa a chave do Google (`GOOGLE_MAPS_API_KEY`).

## Buscando no Google Places

A função `getPlacesAPI()` usa o serviço *Find Place from Text* do Google Places. Ela envia o endereço (sem o que estiver entre parênteses, que costuma atrapalhar a busca) e pede de volta o nome, o endereço formatado e as coordenadas. O `Sys.sleep(0.1)` evita passar do limite de chamadas por segundo.

```r
getPlacesAPI <- function(search_address, api_key = Sys.getenv('GOOGLE_MAPS_API_KEY')){

      resultPlacesAPI <- GET(
            url = 'https://maps.googleapis.com/maps/api/place/findplacefromtext/json',
            query = list(
                  fields = 'name,formatted_address,geometry',
                  input = gsub('\\(.*?\\)', '', search_address),
                  inputtype = 'textquery',
                  language = 'pt',
                  key = api_key
            )
      )

      Sys.sleep(0.1)
      return(content(resultPlacesAPI, 'parsed'))
}
```

O script chama a função uma vez para cada `location_id` único e guarda só o primeiro candidato. Quando o Google não encontra nada, a linha fica só com o endereço.

```r
df_locations <- fromJSON('data/out_08_locations.json')

google_candidates <- df_locations %>%
      dplyr::distinct(location_id, search_address) %>%
      split(1:nrow(.)) %>%
      pblapply(function(x) {
            candidates <- getPlacesAPI(x$search_address)$candidates
            if(length(candidates) == 0) return(data.frame(location_id = x$location_id, search_address = x$search_address))
            candidate <- candidates[[1]]
            data.frame(location_id = x$location_id,
                       search_address = x$search_address,
                       candidates.name = candidate$name,
                       candidates.formatted_address = candidate$formatted_address,
                       candidates.geometry.location.lat = candidate$geometry$location$lat,
                       candidates.geometry.location.lng = candidate$geometry$location$lng)
      }) %>%
      do.call(dplyr::bind_rows, .)
```

## Conferindo com o LLM

O Google sempre devolve alguma coisa, mesmo quando a busca é ruim. Para "Research Site, Porto Alegre", por exemplo, ele pode devolver qualquer instituto de pesquisa da cidade. Por isso, o LLM compara o endereço original com o candidato e dá uma nota de 0 a 1 para a chance de serem o mesmo lugar. O *prompt* pede que ele seja rigoroso e dê nota baixa quando o candidato não for um hospital ou centro de pesquisa.

```r
compareAddressPrompt <- 'Your task is to evaluate the two provided addresses and return in JSON format the probability that they refer to the same place.
Be very strict in your evaluation and account for any uncertainties or ambiguities in the address details.
In addition, this address comes from ClinicalTrials.Gov, and therefore it should correspond to a hospital or clinic or anything that resembles a research facility that recruit patients.
# ...
If the Google Maps API result is not a research facility or hospital, return a low probability irrespective of the address.

Address 1: {var_1} (ClinicalTrials.Gov)
Address 2: {var_2} (Google Places API)

{{
  "address_compatibility": {{float}}
}}'
```

Centros sem candidato do Google não passam pelo LLM e ficam com nota 0. Com nota a partir de 0,80, o centro é considerado identificado (`manual_check = "Y"`).

```r
locations_matched <- google_candidates %>%
      split(1:nrow(.)) %>%
      pblapply(function(x) {
            if(is.null(x$candidates.name) || is.na(x$candidates.name)) return(x)
            chatLLM(x, intruction_prompt = compareAddressPrompt,
                    var_1 = x[['search_address']],
                    var_2 = glue('{x[["candidates.name"]]}, {x[["candidates.formatted_address"]]}'))
      }) %>%
      do.call(dplyr::bind_rows, .) %>%
      dplyr::mutate(address_compatibility = ifelse(is.na(address_compatibility), 0, as.numeric(address_compatibility))) %>%
      dplyr::mutate(manual_check = ifelse(address_compatibility >= 0.8, 'Y', 'N'))

write(toJSON(locations_matched, pretty = TRUE), file = 'data/out_09_locations_matched.json')
```

Veja alguns casos do exemplo. Em Barretos, o CEP bate com o Hospital de Amor e a nota é alta. Em Porto Alegre, o Google sugeriu o Instituto do Cérebro, que não tem relação com o estudo, e o LLM deu nota baixa.

```{r}
show(matched, c("search_address", "candidates.name", "address_compatibility", "manual_check"), n = 5, width = 70)
```

## Juntando aos centros

Por fim, o resultado volta para a tabela de centros. Os identificados recebem o nome do Google; os outros ficam como "(Centro Não-Identificado)". Esses são revisados manualmente e aparecem na aplicação com o botão "identificar centro", para que qualquer pessoa que reconheça o centro possa ajudar.

```r
df_locations %>%
      dplyr::left_join(locations_matched %>% dplyr::select(-search_address), by = 'location_id') %>%
      dplyr::mutate(location_name = ifelse(manual_check == 'Y', candidates.name, '(Centro Não-Identificado)')) %>%
      toJSON(pretty = TRUE) %>%
      write(file = 'data/out_09_locations.json')
```

## Resultado

No exemplo, `r sum(locs$manual_check == "Y")` dos `r nrow(locs)` centros foram identificados automaticamente. Parece pouco, mas é o esperado: a maioria dos centros deste exemplo aparece só como "Research Site".

```{r}
show(locs, c("study_nct_id", "study_locations.facility", "study_locations.city", "location_name"), n = 6, width = 70)
```
